臺灣高等法院民事裁定　　　　　　　　 100年度抗字第1262號
　　抗　告　人　孫苓苓
　　相　對　人　游家豪
上列當事人間停止執行事件，抗告人對於中華民國100 年8月4日
臺灣宜蘭地方法院100 年度聲字60號所為裁定提起抗告，本院裁
定如下：
    主  文
原裁定關於擔保金部分廢棄。
上開廢棄部分，相對人供擔保金之金額為新臺幣參拾陸萬元。
抗告程序費用由相對人負擔。
    理  由
一、相對人於原法院聲請意旨略以：兩造間強制執行事件（原法
    院100年度司執字第3612 號），伊另行提起債務人異議之訴
    ，上開執行事件查封之不動產及動產如經拍賣勢難回復原狀
    ，爰依強制執行法第18條第2 項規定，願供擔保聲請停止執
    行等情。
    原裁定略以：經調閱該院100 年度司執字第3612號執行卷宗
    、100年度訴字第184號債務人異議之訴卷宗後，酌定新台幣
    （下同）23萬2,500元為擔保金，准許相對人之聲請等語。
二、抗告意旨略以：本件伊之票據利息損失，應加計自票據到期
    日起算至相對人提起債務人異議之訴止之金額7萬8,444元，
    共伊之債權本息損失為31萬944元（232,500+78,444=310,94
    4）。另執行法院查封之36件動產經鑑價現值總額為32萬6,1
    15元，於停止執行期間有自然耗損及折舊情形，且相對人尚
    積欠房屋稅等公法上金錢債權，待優先參與分配及扣除伊預
    納之執行費用後，伊可獲得分配之價金所剩無幾，故查封之
    動產現值32 萬6,115元亦應列入停止執行期間所受之損失，
    故相對人提供之擔保金應予提高為63萬7,059 元（310,944+
    326,115=637,059）。
三、按強制執行程序開始後，除法律另有規定外，固不停止執行
    ，惟於提起異議之訴時，法院因必要情形或依聲請定相當並
    確實之擔保，得為停止執行之裁定，此觀強制執行法第18條
    第1 項、第2項規定自明。又法院依強制執行法第18條第2項
    定擔保金額而准許停止強制執行之裁定者，該項擔保係備供
    債權人因停止執行所受損害之賠償，數額應依標的物停止執
    行後，債權人未能即時受償或利用該標的物所受之損害額，
    或其因另供擔保強制執行所受之損害額定之，非以標的物之
    價值或其債權額為依據，最高法院91年度臺抗字第429 號裁
    定為同一見解可供參考。
四、相對人主張：伊另行提起債務人異議之訴，本件強制執行有
    停止執行事由云云，業據原法院調取該院100年度訴字第184
    號債務人異議之訴事件卷宗查明屬實，核與強制執行法第18
    條第2項規定相符，並無不合。
五、抗告人指摘原法院酌定之擔保金額不當云云。查抗告人聲請
    本件強制執行程序請求之債權為：(一)135萬元，及其中50 萬
    元自99年6月30日，50萬元自99年8月30日，35萬元自99年12
    月30日起算，至清償日止均按年息6%計算之利息。(二)20萬元
    ，及自99年3月30 日起算至清償日止按年息6%計算之利息，
    有相對人之強制執行聲請狀在卷（本院卷第34頁）。則抗告
    人上開請求(一)主張之債權本息計算後約142萬9,501元【本金
    135 萬元；其中50 萬元自99年6月30日計算至本件裁定時之
    100年8月31日止（計1年2月又1天）利息為3萬5,083元：500
    ,000x6%x1/12x(14+1/30)=35,083 （元以下四捨五入，下同
    ）；50萬元自99年8月30 日計算至本件裁定時之100年8月31
    日止（計1年又2天）利息為3萬167元：500,000x6%x1/12x(1
    2+2/30)=30,167；35萬元自99年12月30日計算至本件裁定時
    之100年8月31日止（計8月又2天）利息為1萬4,167元：350,
    000x 6%x1/12x(8+2/30)=14,167；上開本息合計為142萬9,4
    17元（1,350,000+35,083+30,167+14,167=1,429,417）】；
    抗告人上開請求(二)主張之債權本息計算後約21萬7,067元【
    本金20萬元；自99年3月30 日計算至本件裁定時之100年8月
    31日止（計1年5月又2天）利息為1萬7,067元：200,000x6%x
    1/12x(17+2/30)=17,067；本息合計為21萬7,067元（200,00
    0+17,067＝217,067）】，總計相對人主張之債權總額為164
    萬6,484元（1,429,417+217,067=1,646,484）。再斟酌相對
    人提起之債務人異議之訴，係請求：(一)確認抗告人對相對人
    主張105萬元及自100年1月24日起按年息6% 計算之利息債權
    不存在。(二)原法院100年司執字第3612 號給付票款強制執行
    事件，就抗告人以原法院100 年度司票字第39號民事裁定及
    100年度司促字第837號支付命令為執行名義之執行程序應予
    撤銷，有相對人民事準備書狀在卷可憑（原法院卷第6-7 頁
    ），則相對人請求撤銷本件抗告人執行債權164萬6,568元之
    強制執行程序，訴訟標的逾150 萬元，係得上訴第三審之訴
    訟，參考各級法院辦案期限實施要點規定：第一、二、三審
    通常程序審判案件之期限依序為1年4個月、2年、1年，共計
    為4年4個月，可資作為抗告人提起執行異議之訴獲准停止執
    行而致相對人延宕受償之受損期間，按法定年息5%予以計算
    ，相對人因停止執行而可能遭受之損害為35萬6,738元【1,6
    46,484x5%x(4+4/12)=356,738】，取其整數36萬元，作為抗
    告人聲請停止執行如有不當所生損害之擔保，爰酌定抗告人
    所應提供之擔保金額為36萬元，以維兩造當事人之權益，原
    法院以23萬2,500 元作為擔保金，尚有未洽。至於抗告人另
    指訴：擔保金之計算應加計已查封動產現值云云，惟本件擔
    保係備供抗告人因停止執行後，抗告人未能即時受償或利用
    該標的物所受之損害額，非以標的物之價值為依據，故抗告
    人上開指陳，應無可採。
六、綜上所述，原法院以23 萬2,500元作為擔保金額，尚有未洽
    ，抗告意旨予以指摘，為有理由，爰就擔保金額部分予以廢
    棄裁定如主文第二項所示。
七、據上論結：本件抗告為有理由，依強制執行法第30 條之1，
    民事訴訟法第492條、第95條、第78條，裁定如主文。
中    華    民    國   100    年    8     月    31    日
                  民事第一庭
                      審判長法  官  張耀彩
                            法  官  盧彥如
                            法  官  林金吾
正本係照原本作成。
本裁定除以適用法規顯有錯誤為理由外，不得再抗告。如提起再
抗告，應於收受後10日內委任律師為代理人向本院提出再抗告狀
。並繳納再抗告費新台幣１千元。
中    華    民    國   100    年    9     月    1     日
                            書記官  黃麗玲